Inventaris van het archief van het Ministerie van Landbouw, Nijverheid en Handel: Afdeling Nijverheid, 1906-1922
Nationaal Archief, Den Haag
Na 1 november 1906 verdwijnt het "briefhoofd" Nijverheid en Handel op het minuutformulier om plaats te maken voor dat van zijn opvolgers. In de agenda komt de naam nog voor tot 31 december 1906. De index over 1906, die door de Afdeling Nijverheid en Handel tot 1 november bijgehouden is en daarna door de Afdeling Nijverheid, heeft als bijzonderheid dat de bladzijden die de periode november-december 1906 bestrijken niet doornummeren achter blz. 931, maar daarachter weer bij 1 beginnen. In de hoofdenlijst (inhoudsopgave) vooraan, die op de gehele index van toepassing is, worden die bladzijden ter verduidelijking aangeduid met toevoeging van de letter N van Nijverheid. De nummering van de stukken in het jaar 1906 is per 1 november eveneens weer met 1 begonnen: er komen dus dubbele nummers voor, maar deze zijn altijd van verschillende exhibitumstempels of "briefhoofden" vergezeld. Het archief van de Afdeling Nijverheid volgt dus - voor de "nijverheids"taken - direct op dat van de Afdeling Handel en Nijverheid I/Handel en Nijverheid 1878-1905 van het ministerie van Waterstaat, Handel en Nijverheid.
Zie ARA II, inventaris met nummer toegang 2.16.60
Selectie en vernietiging
Vóór inventarisatie bedroeg het archief, waaruit reeds veel vernietigd was, 41 m'; na inventarisatie 36,4 m' tengevolge van vernietiging, afscheiding van niet in het archief thuis horende stukken en betere verpakking. Uit het archief werd ca. 0,5 m afgescheiden ter invoeging in andere archieven en ca. 2 meter vernietigd.
Lijst van voor en tijdens de inventarisatie vernietigde stukken
Vóór de inventarisatie was al veel niet meer aanwezig in het weer bijeengebrachte archief van de Afdeling Nijverheid. Zo lang het tegendeel niet blijkt, wordt aangenomen dat de stukken irregulier vernietigd zijn. Slechts voor de vernietiging van ingezonden zeebrieven is in de jaren vijftig een machtiging afgegeven. Totaal afwezig zijn de door de Afdeling gevormde dossiers:
N: Nijverheid ,algemene zaken
O: Ontplofbare stoffen, algemene zaken
25: Opgaven geslaagden examen voor stuurlieden en machinisten
106: Meteorologisch Instituut, materieel
111a: Inzending van zeebrieven
112a: Binnenlandse scheepsrampen
116: Scheepvaartstatistiek, vrachtvaartstatistiek.
122: Petroleum (daar is ook nooit veel van geweest)
135: Deserties schepelingen
Vóór de inventarisatie was praktisch niets (meer) aanwezig van de dossiers:
19a:Vergunning tot vervoer of overlading van ontplofbare stoffen
24: Commissie stuurliedenexamens
32: Uitspraken Raad van Tucht voor de Koopvaardij/Raad voor de Scheepvaart
41: Algemeen Seinboek
90: Justeerlonen
97: Standaarden
107: Meteorologisch Instituut, publicaties
111: Uitreiking van zeebrieven
112: Zeerampen
115: Schepenlijst / mutaties in de koopvaardijvloot
117: Bescherming onderzeese telegraafkabels
121: Aan - en afmonstering van schepelingen
134: Scheepsmeting
137: Gevangenis- en gestichtsarbeid
138: Electrische geleidingen voor de nijverheid
216: Statistiek van de scheepvaartbewegingen
Z: Zuivering van Afvalwater (heeft bij de Afdeling Nijverheid ook maar enkele maanden bestaan)
Hoeveel verdwenen is van deze en de overige dossiers is zonder monnikenwerk niet aan te geven. Tijdens de inventarisatie is slechts weinig vernietigd (ca. 2 m'). De vernietiging is uitgevoerd op grond van de machtigingen van de minister van Welzijn, Volksgezondheid en Cultuur en van Economische Zaken, verleend bij brief van de minister van WVC van 24 mei 1984 MMA/Ar-13237. Het betreft zaken van eenvoudige administratieve aard, zoals:
dankbetuigingen voor toegezonden stukken
verlof-en dienstreisaangelegenheden
sollicitatie en medische keuring van personeel
wijzigingen in salaris en rang
aanstelling van tijdelijke krachten
verzoeken om toezending van kantoorbehoeften en formulieren
telefoonaansluitingen, onderhoud van gebouwen
kasbeheer, krediettoewijzingen
begrotingen, met uitzondering van de begrotingen zelf
technische zaken van het drukken van publicaties
kwitanties voor het vervoer van ontplofbare stoffen
Ordening van het archief
Toegangen op het archief
Voor het terugvinden van de stukken zijn diverse hulpmiddelen, de zogenaamde eigentijdse ingangen, door de administratie aangelegd, per jaar: de "agenda", de "index", de klapper en de nummerlijst. Afhankelijk van wat men reeds van een te zoeken onderwerp of stuk in het archief weet, worden een of meer van deze hulpmiddelen gebruikt. De agenda is het instrument waarin de genummerde ingekomen en uitgaande stukken met resp. exhibitum- en gearresteerdnummer chronologisch worden aangetekend met korte vermelding van afzender, geadresseerde, datum van het stuk, korte omschrijving van de inhoud en afdoening. Wordt ook verwezen naar de plaats van de stukken in het archief dan spreekt men van een indicateur. Dat is het geval in het onderhavige archief. Men heeft de indicateur echter indertijd de naam "agenda" gegeven. De index is een systematisch ingedeeld overzicht van korte omschrijvingen van de stukken, waarbij de omschrijvingen van de stukken die ontstaan zijn in de behandeling van een of meer zaken over een bepaald onderwerp bij elkaar staan. Vooraan in de index is een zgn. hoofdenlijst opgenomen, die de grote lijnen van de systematiek van de index aangeeft. De klapper is een alfabetische naam- en trefwoordenlijst met verwijzing naar de index. De nummerlijst is een lijst van uitgedeelde registratienummers in numerieke volgorde met verwijzing naar de plaats van de beschrijving van de betreffende stukken in de index. Deze nummerlijst bevindt zich in dit archief vooraan in elke index. Vooraan in elke index bevindt zich tevens een overzicht van Koninklijke Besluiten op het taakgebied van de Afdeling Nijverheid in het archief.
Opzoeken van informatie en stukken in het archief
Afhankelijk van wat men wil en reeds weet, zijn er verschillende methoden van informatie zoeken in het archief. Meestal zal niet een bepaald stuk gezocht worden, maar wil men informatie over een bepaald onderwerp uit het archief opdiepen. Zoeken via de alfabetisch ingerichte namen- en trefwoordenindex, de klapper, is dan de aangewezen methode. De klapper heeft per letter een kort overzichtje wat er zoal aan groepen onderwerpen onder te vinden is. Daarnaast wordt er per letter meestal eerst een opsomming gegeven van persoonsnamen. Men wordt dan verwezen naar een bladzijdenummer van de index of naar een registratienummer van een betreffend stuk.
Tot en met 1909 wordt verwezen naar bladzijdenummers van de index, daarna hoofdzakelijk naar registratienummer. Vooraan in de index bevindt zich een op oplopende datum ingerichte lijst van oplopende registratienummers (exhibita- en gearresteerdnummers meestal identiek) van in- en uitgaande stukken. Deze nummers verwijzen naar de in die lijst opgenomen "dossier"nummers, waarin de stukken, zoals boven algemeen aangeduid, op registratienummer opgeborgen zijn, en naar de pagina van de index waar het stuk, al of niet in samenhang met andere stukken, kort is omschreven. Ter plekke van de inschrijving in de index wordt, indien van toepassing, verwezen naar voorgaande en volgende stukken, zodat het verloop van een zaak in de index vervolgd kan worden, eventueel over de jaren heen.
Bij gewenste raadpleging van de stukken zelf kan in de inventaris opgezocht worden onder welke inventarisnummers die stukken op te vragen zijn. Hiervoor behoeft men slechts te noteren welk inventarisnummer het gewenste dossier en de gewenste periode en het registratienummer van het te raadplegen stuk bevat en het inventarisnummer volgens de aanvraaginstructie aan te vragen. Het gewenste stuk bevindt zich in het aangevraagde inventarisnummer op registratienummervolgorde.
Een andere methode om iets over een bepaald onderwerp te weten te komen, is zich te realiseren onder welk "dossier" dit mogelijk zou kunnen vallen en dan successievelijk alle betreffende inventarisnummers op te vragen en door te nemen. Dan weet men zeker dat men geen informatie zal missen tengevolge van onvolkomenheden in het archief of de eigen zoek-inventiviteit. Weet men het registratienummer en de datum van een stuk al, dan kan men de stap via de klapper overslaan en meteen in de nummerlijst in de index van het betreffende jaar het dossier bepalen. Weet men ook het "dossier" al waarin het stuk thuis hoort, dan kan men direct het betreffende inventarisnummer bepalen en het stuk aanvragen. Zie voor andere mogelijkheden het zoekschema. Het kan voorkomen dat bepaalde stukken die volgens de index aanwezig zouden moeten zijn, in de loop der tijd verloren zijn gegaan door onbekende oorzaken of door bewuste vernietiging. Ook tijdens deze laatste inventarisatie zijn stukken vernietigd. Voor een kort overzicht van vóór en tijdens de laatste inventarisatie vernietigde stukken, zie: Selectie en vernietiging. Hieruit blijkt dat van een aantal taken van de Afdeling Nijverheid (praktisch) geen stukken meer bewaard gebleven zijn. Ook kunnen nog stukken van de Afdeling Nijverheid verborgen bewaard zijn in archieven van taakopvolgers. Het verdient dus ook aanbeveling te kijken in die archieven.
Zoekschema voor het zoeken van stukken en onderwerpen:
Aanwijzingen voor de gebruiker
Openbaarheidsbeperkingen
Volledig openbaar.
Materiële beperkingen
Aanvraaginstructie
Openbare archiefstukken kunnen online worden aangevraagd en gereserveerd. U kunt dit ook via de terminals in de studiezaal van het Nationaal Archief doen. Om te kunnen reserveren dient u de volgende stappen te volgen:
U maakt een profiel aan op www.gahetna.nl, en logt vervolgens in
Via de archiefinventaris (alleen de beschrijvingen met rode nummers) selecteert u het gewenste archiefstuk door op de knop 'Reserveren' te klikken
In het volgende scherm geeft u aan op welke dag u het archiefstuk wilt inzien
Indien u zich bevindt in de studiezaal en een tafelnummer heeft ontvangen kunt u dit nummer vermelden. Als u geen tafelnummer heeft kunt u tafelnummer 777 laten staan
Vervolgens bevestigt u uw reservering door deze te versturen.
Verwant materiaal
Beschikbaarheid van kopieën
Bijlagen
Overzicht van taken van de afdeling Nijverheid
Waar mogelijk is bij de taken aangegeven op welke wettelijke regelingen zij berusten, onder verwijzing naar de desbetreffende dossiers. De vermelde regelingen zijn slechts een selectie.
A VISSERIJEN
Het ontwerpen van wettelijke maatregelen voor de zeevisserij, kustvisserij en binnenvisserij.
dossier 1
(Medewerking aan de) Uitvoering van wettelijke regelingen voor de visserij met betrekking tot:
a. Overkoepelende (uitvoerende en adviserende) organen
College voor de Zeevisserijen
Wet op de zeevisserijen van 13 juni 1857 (S. 86)
Wet op de zeevisserijen van 21 juni 1881 (S. 76)
Koninklijk Besluit van 15 april 1911 nr. 68 betreffende het College voor de Zeevisserijen
dossier 1, 10
College voor de Visserijen
Wet van 6 oktober 1908 (S. 311), gewijzigd bij wet van 8 februari 1912 (S. 66) en wet van 29 juli 1916 (S.345) (Visserijwet 1908)
dossier 1, 10
Visserij-inspectie
Visserijwet 1908
Koninklijk Besluit van 24 juni 1911 S. 153 tot regeling van de werkkring en de bevoegdheden der ambtenaren van de Visserij-inspectie
dossier 1
Uitgave visserijverslag van het College voor de (Zee)Visserijen
dossier 8
Uitgave Verslagen en Berichten / Mededelingen der Visserij-inspectie
dossier 8
b. Wetenschappelijk onderzoek en onderwijs ten behoeve van de visserij
Wetenschappelijk adviseur in visserijzaken
Koninklijk Besluit van 7 februari 1888 nr. 10
dossier 9
(Internationaal) onderzoek der zee ten behoeve van de visserij
Koninklijk Besluit van 3 april 1903 nr. 19 S. 95
dossier 130
Rijksinstituut voor het Onderzoek der Zee
Koninklijk Besluit van 3 april 1903 nr. 19 S. 95
dossier 130
Rijksinstituut voor Visserijonderzoek
Koninklijk Besluit van 10 mei 1912 nr. 99 S. 169 tot vaststelling van een reglement voor het Rijksinstituut voor Visserij-onderzoek
dossier 130
Rijksinstituut voor Hydrografisch Visserij-onderzoek
Koninklijk Besluit van 13 juni 1916 nr. 21 S. 275
dossier 130
Rijksinstituut voor Biologisch Visserij-onderzoek
Koninklijk Besluit van 13 juni 1916 nr. 21 S. 275
dossier 130
Toezicht op het Visserijproefstation
dossier V
Visserij-onderwijs
dossier V
c. Handel in vis
Toezicht op handel en keuring en verwerking van vis
Zeevisserijwet 1857 en 1881
Visserijwet 1908
Koninklijk Besluit van 15 april 1911 S. 118, houdende bepalingen betreffende de keuring van gekaakte haring
Beschikking van de minister van LN&H van 26 juni 1911 tot vaststelling van een instructie voor de keurmeesters van gekaakte haring
dossier V, 10
d. Zeevisserij
Politietoezicht op de visserij in de Noordzee
Wet van 7 december 1883 (S. 202), gewijzigd bij de wetten van 15 april 1886 (S. 64) en 31 december 1887 (S. 265) ter uitvoering van de op 6 mei 1882 te 's-Gravenhage gesloten internationale overeenkomst tot regeling van de politie op de visserij in de Noordzee buiten de territoriale wateren.
Wet van 15 april 1891 (S. 84), gewijzigd bij de wet van 30 december 1893 (S. 262), houdende bepalingen ter uitvoering van de op 16 november 1887 te 's-Gravenhage gesloten internationale overeenkomst, strekkende tot het tegengaan der misbruiken, voortvloeiende uit de verkoop van sterke drank onder de vissers op de Noordzee en tot het tegengaan van soortgelijke misbruiken in de territoriale wateren des Rijks.
dossier 11, 12, 15
Zeewaardigheid van vissersvaartuigen
Wet van 1 juli 1909 S.219, houdende bepalingen ter voorkoming van scheepsrampen, tot het instellen van een onderzoek omtrent voorgekomen scheepsrampen en omtrent maatregelen van tucht ten opzichte van schippers, stuurlieden of machinisten, gewijzigd bij de wet van 23 september 1912 (S. 305) en de wet van 11 januari 1919 (S. 10) (Schepenwet 1909)
dossier S
Visserslichten
Koninklijk Besluit van 10 januari 1907 nr. 51, houdende bepalingen betreffende visserslichten.
dossier 31
Registratie van vissersvaartuigen
Wet van 21 juni 1881 (S. 76), houdende bepalingen omtrent de zeevisserijen, gewijzigd en aangevuld bij de wetten van 7 oktober 1884 (S. 211), van 15 april 1886 (S. 64) en 14 juni 1890 (S. 95).
Visserijwet 1908
Koninklijk Besluit van 12 juni 1911 S. 144 betreffende de registers voor de zee- en kustvissersvaartuigen en het voeren van lettertekens en nummers door de kustvissers-vaartuigen
dossier 14
Vakbekwaamheid als schipper, stuurman en machinist van zeevissersvaartuigen
Koninklijk Besluit van 6 april 1907 nr. 63 tot vaststelling van een reglement voor de examens ter verkrijging van diploma's van stuurman en van schipper aan boord van zeevissersvaartuigen, alsmede van diploma's van schipper aan boord van stoomzeevissersvaartuigen. (Reglement voor de Visserij-examens 1907, S. 83).
Koninklijk Besluit van 6 juni 1907 nr. 40 tot vaststelling van een reglement voor de examens ter verkrijging van diploma's van machinist-stoker en van machinist aan boord van stoomzeevissersvaartuigen. (Reglement voor de Visserij-examens 1907 (machinisten) (S. 144)).
Koninklijk Besluit van 3 mei 1910 (S. 131). (Reglement voor de Visserij-examens (stuurlieden en schippers)).
Koninklijk Besluit van 3 mei 1910 (S. 132). (Reglement voor de Visserij-examens (machinist-stokers en machinisten).
dossier S/visserij-examens
Geneeskundige verzorging van vissers op zee
Koninklijk Besluit van 2 mei 1907 S. 94, bevelende de plaatsing in het Staatsblad van de te 's-Gravenhage op 21 december 1904 getekende Conventie betreffende hospitaalschepen.
Koninklijk Besluit van 28 april 1908 S. 120 tot bekendmaking der Staten van wie op 1 april 1908 verbindend waren de verdragen en verklaringen, getekend ter 1e Vredesconferentie, de Conventie betreffende hospitaalschepen, alsmede de Rode Kruis-Conventie van Genève van 1864.
dossier V
Arbeidsomstandigheden van vissers
dossier V, 134
Desertie door zeevissers
Wet van 28 juni 1881 S. 98 houdende strafbepalingen tot beteugeling van desertie van zeevissers
dossier 135
Uitoefening van de visserij in de oorlog 1914-1918
Oorlogszeeongevallenwet 1915
dossier S, V
Maatregelen tegen overbevissing van de Noordzee
dossier 9, 130
Kuilvisserij
Zeevisserijenwet 1881
dossier 1
Bescherming van onderzeese telegraafkabels tegen beschadigingen door vistuig
Wet van 15 april 1886 S. 65, gewijzigd bij de wet van 4 juli 1887 S.109, houdende maatregelen ter uitvoering van de internationale overeenkomst tot bescherming van onderzeese telegraafkabels
dossier 117
e. Kustvisserij
Afgrenzingen; vissen door vreemde vaartuigen in de territoriale wateren
Wet van 26 oktober 1889 (S. 135), tot vaststelling van bepalingen tegen het vissen door opvarenden van vreemde vaartuigen in de territorale wateren van het Rijk.
Koninklijk Besluit van 15 april 1911 nr. 65 tot vaststelling van de grenzen tussen de kust- en de binnenvisserij en tussen de wateren, waarin de kustvisserij wordt uitgeoefend.
dossier 1, 11
Instellingen
Koninklijk Besluit van 19 september 1910 nr. 56 tot vaststelling van het Reglement op de Kustvisserijraden.
dossier 1
Verlenen van consenten voor de kustvisserij
Visserijwet 1908
dossier 1
Visserij in de Zuid-Hollandse en Zeeuwse stromen
Koninklijk Besluit van 17 augustus 1900 S. 149
Koninklijk Besluit van 26 juni 1911 S.163 (Zuidhollandse Stromenvisserij-reglement), gewijzigd bij Koninklijk Besluit van 25 april 1913 nr. 50
Koninklijk Besluit van 26 juni 1911 nr. 34 houdende bepalingen omtrent de taak en samenstelling van het Bestuur der Visserijen op de Zeeuwse Stromen
Koninklijk Besluit van 26 juni 1911 S.164 (Zeeuwse Stromenvisserij-reglement)
dossier 1
Visserij in de Zuiderzee en de Waddenzee
Koninklijk Besluit van 19 september 1910 nr. 56 tot vaststelling van het Reglement voor de Kustvisserijraden.
Koninklijk Besluit van 20 maart 1911 nr. 54 houdende de oprichting van de Zuiderzeevisserijraad.
Koninklijk Besluit van 26 juni 1911 S. 161 (Waddenzee-visserij-reglement)
Koninklijk Besluit van 26 juni 1911 S. 162 (Zuiderzee-visserij-reglement
Koninklijk Besluit van 23 april 1915 nr. 13 (Reglement voor de Visserij in de Zuiderzee en de daaraan gelegen open havens.
Koninklijk Besluit van 23 april 1915 nr. 14 (Nieuw reglement voor de visserij in de Waddenzee, Lauwerszee en Dollart en de daaraan gelegen open havens en de noordelijke zeegaten
dossier 1
Teelt van en de visserij op schelpen en schaaldieren /in de Zuiderzee en de Waddenzee
Koninklijk Besluit van 15 mei 1884 S. 107, houdende vaststelling van voorschriften tot bescherming der teelt en tot regeling van de visserij op schelpdieren in de Zuiderzee en Waddenzee, de Lauwerszee en de Dollard
dossier 13
Bevordering van de kreeftenteelt in de Zeeuwse wateren
Zeeuwse stromenvisserij-reglement 1911
Koninklijk Besluit van 30 mei 1912 S. 175
dossier 17
Bestrijding van waterverontreiniging; zuivering van afvalwater, met name in verband met oester- en mosselkweek
Koninklijk Besluit van 30 juli 1920 nr. 53 tot oprichting van het Instituut voor de Zuivering van Afvalwater
dossier V, Z, 17
Doden van zeehonden en robben en het verstrekken van premies daarvoor
Koninklijk Besluit van 5 februari 1877 S. 19 betreffende het doden en vangen van robben
Koninklijk Besluit van 29 december 1914 nr. 35 betreffende de vaststelling van nieuwe bepalingen voor het toekennen van premies voor het doden van zeehonden binnen het Rijk.
dossier 16
Steunverlening aan Zuiderzeevissers i.v.m. de afsluiting en inpoldering
dossier V
Ansjovisvisserij
dossier 1
Nestvisserij en -handel
dossier 1, 1a2
f. Binnenvisserij
Binnenvisserij in zijn algemeenheid
Koninklijk Besluit van 15 april 1911 nr. 67 tot vaststelling van het Binnenvisserijreglement, gewijzigd bij Koninklijk Besluit van 25 april 1913 nr. 50
dossier 1
Politietoezicht op de binnenvisserij
Wet van 13 juni 1857 (S. 87) tot regeling der jacht en visserij, [gewijzigd bij de wetten van 14 april 1886 (S. 61), 15 april 1866 (S. 64), 13 juli 1896 (S. 105) en 14 juli 1904 (S. 148)][, voor zover het de zoetwater-visserij betreft.] (Jachtwet 1857)
Visserijwet 1908
dossier 1
Zalm- en elftvisserij
Overeenkomst, gesloten op 30 juni 1885 te Berlijn, tot regeling der zalmvisserij in het stroomgebied van de Rijn [waarvan sommige bepalingen zijn goedgekeurd bij de wet van 14 april 1886 (S. 60)
Koninklijk Besluit van 21 juli 1886 (S. 123), houdende nadere regeling van de wijze van uitoefening der zalm- en elftvisserij
Koninklijk Besluit van 22 februari nr. 1906, houdende de instelling van de Commissie voor het Zalmvraagstuk. (ontbinding: K.B. 9-1-17 nr. 39)
dossier 2, 3, 4, 6
Zalmvisserij in het bijzonder in het stroomgebied van de Rijn en de Maas
dossier 2, 7
Zalmteelt in Nederland
Koninklijk Besluit van 9 januari 1917 nr. 39, houdende de instelling van de Commissie belast met de leiding van en het toezicht op de proefneming met het kweken en loslaten van zalmpjes in Nederland.
dossier 3
Bevordering van de visstand in de binnenwateren
Koninklijk Besluit van 9 januari 1917 nr. 39, houdende de instelling van de Commissie belast met de leiding van en het toezicht op de proefneming met het kweken en loslaten van zalmpjes in Nederland.
dossier 3
Maten van vis en vistuig
Koninklijk Besluit van 15 april 1911 S. 119, laatstelijk gewijzigd bij Koninklijk Besluit van 22 mei 1922 S. 374, tot vaststelling van een Reglement voor de Binnenvisserij. (Binnenvisserijreglement)
dossier 1
Gesloten tijd voor het vissen
Jachtwet 1857
Koninklijk Besluit van 25 april 1913 nr. 50 tot wijziging van het Zuid-hollandse Stromen Visserijreglement en het Binnenreglement voor het hengelen in de gesloten tijd
dossier 1
Verpachting van viswater; hengelsport; uitgifte van vis-akten
Jachtwet 1857
Visserijwet 1908
dossier 1
Vonnissen ingevolge de visserijwet
Visserijwet 1908
dossier 1
B VERVOER EN OPSLAG VAN LICHT-ONTVLAMBARE EN ONTPLOFBARE STOFFEN
Het ontwerpen van wettelijke maatregelen voor het vervoer van ontplofbare en licht-ontvlambare stoffen, dossier A (ontplofbare stoffen), 18
(Medewerking aan de) Uitvoering van wettelijke maatregelen voor het vervoer van ontplofbare en licht-ontvlambare stoffen
Vervoer van ontplofbare stoffen
Wet van 26 april 1884 (S. 81) houdende nadere bepalingen omtrent het vervoer, de in-, uit- en doorvoer, verkoop en opslag van buskruit en andere licht-ontvlambare of ontplofbare stoffen.
Koninklijk Besluit van 15 oktober 1885 (S. 187), houdende vaststelling van voorschriften omtrent het vervoer, de in- uit- en doorvoer, verkoop en opslag van buskruit en andere licht-ontvlambare of ontplofbare stoffen (Reglement op het Vervoer etc. van Ontplofbare Stoffen)
dossier 18, 18a, 19, 19a, A, O
Opslag en bewaring van petroleum
Koninklijk Besluit van 29 april 1864 S. 39 betreffende de lokalen tot bewaring van petroleum bestemd
dossier 122
C SCHEEPVAART
Het ontwerpen van wettelijke regelingen op het gebied van de zee-, kust- en binnenscheepvaart en het zeerecht en het bevorderen van de scheepvaart - Koninklijk Besluit van 3 mei 1918 nr. 29 tot instelling van de Sleeptank-commissie (ontbonden bij Koninklijk Besluit van 19 september 1921 nr. 34), dossier S, (A en 37 ook herziening zeerecht)
(Medewerking aan de) Uitvoering van wettelijke maatregelen voor de scheepvaart met betrekking tot:
a. Uitvoerende en adviserende organen:
Scheepvaartinspectie
Wet van 1 juli 1909 S.219, houdende bepalingen ter voorkoming van scheepsrampen, tot het instellen van een onderzoek omtrent voorgekomen scheepsrampen en omtrent maatregelen van tucht ten opzichte van schippers, stuurlieden of machinisten, gewijzigd bij de wet van 23 september 1912 (S. 305) en de wet van 11 januari 1919 (S. 10) (Schepenwet 1909)
dossier S
Raad van Tucht voor de Koopvaardij
Schepenwet 1909
dossier 32, 33
Raad voor de Scheepvaart
Schepenwet 1909
dossier 32, 33
b. Zee- en kustvaart
1. Registratie van schepen
Afgifte, wijziging en intrekking van zeebrieven
Wet van 28 mei 1869 (S. 96) betrekkelijk de afgifte van zeebrieven en vergunningen tot het voeren van de Nederlandse vlag.
dossier 42, 43, 111, 111a
Scheepsmeting